臺灣高等法院臺南分院刑事判決　　　　　 94年度軍上字第8號
上　訴　人
即　被　告　甲○○
上列上訴人因違反職役案件，不服國防部高等軍事法院高雄分院
94年度高判字第16號中華民國94年2月14日第二審判決（起訴案
號：國防部南部地方軍事法院檢察署軍事檢察官93年平訴 (二)
字第486號），提起上訴，本院判決如下：
    主  文
上訴駁回。
    理  由
一、按被告不服高等軍事法院宣告有期徒刑之上訴判決者，得以
    判決違背法令為理由，向高等法院提起上訴，軍事審判法第
    181條第5項定有明文，是向高等法院提出上訴，應以原判決
    違背法令為理由，此為上訴之法定要件，若上訴理由狀並未
    依據卷內訴訟資料，具體指摘原判決不適用法則或如何適用
    不當，或所指摘原判決違法情事，顯與法律規定得為向高等
    法院提出上訴之上訴理由之違法情形，不相適合時，均應認
    為其上訴為違背法律上之程式，予以駁回（軍事審判法第17
    9條準用刑事訴訟法第395條前段規定參照）。
二、被告甲○○上訴意旨略以：被告逃亡係受部隊學長張傳枝安
    排計劃，非出自己之意願，且逃亡之初，因心中恐懼，不曉
    得與部隊連絡，並不代表不想回營，嗣已自行投案，顯有悔
    改之意，請准予宣告緩刑 ，爰依法提起上訴等語。
三、經查：被告甲○○係行政院海岸巡防署中部地區巡防局第四
    岸巡總隊勤務中隊二兵，陸軍第1947梯次，於民國 (下同）
    93年6月1日入伍之義務役，於93年9月21日七時許，自臺灣
    駐地休假離營，本應於同年月25日18時前返營銷假，屆時竟
    以不適應部隊生活為由，意圖長期脫免役職，逾假未歸，離
    去職役在外，至同年10月25日23時50分許，始自行向嘉義憲
    兵隊投案移送偵辦。原判決以被告甲○○坦承犯行，因係初
    犯並主動投案，態度良好，酌情量處有期徒刑一年，並無不
    當。至緩刑諭知與否，屬事實審法院自由裁量之職權行使，
    如未逾越法律規定之範圍，上級審法院原則上自應予以尊重
    ，而認該初審判決已就刑法第57條所列各款事由及一切情狀
    加以審酌量刑，並無過重或失輕之不當情形，未對被告諭知
    緩刑亦屬職權行使之合理範圍內，因認被告上訴無理由而駁
    回其上訴。經核原判決已詳予記載所憑證據及認定被告犯罪
    事實之理由，就形式上觀察其認事用法並無違背法令或其他
    不當之情形存在。被告上訴意旨徒以原判決未諭知緩刑為違
    法等語，未具體指摘原判決有何不適用法則或適用不當之違
    誤，是本件難認為適法之上訴，其上訴顯屬違背法律上程式
    ，應予駁回。
四、據上論斷，應依軍事審判法第206條第1項，刑事訴訟法第39
    5條前段，判決如主文。
中　　華　　民　　國　　94　　年　　7 　　月　　21　　日
　　　　　　　　　刑事第五庭  審判長法　官　楊 明 章
 　　　　　　　　　　　　　　　　   法　官　沈 揚 仁
　　　　　　　　　　　　　　   　 　法　官　戴 勝 利
以上正本證明與原本無異。
　　　　　　　　　　　　　　　　　　書記官  李 珍 鳳
中    華    民     國   94    年    7     月    22    日
